

Nguyễn Thành Đạt

THỰC TẬP SINH IT

J 0938 103 176

₩ 12/04/2000

TP. Hồ Chí Minh

■ nt.dat.120400@gmail.com

MỤC TIÊU NGHỀ NGHIỆP

Tôi là một người chăm chỉ và đầy khát vọng với niềm đam mê lớn đối với ngành công nghệ thông tin. Tôi hiện đang học năm thứ tư chương trình Cử nhân Công nghệ thông tin tại Trường đại học Văn Hiến. Tôi có kỹ năng giao tiếp tốt, cho phép bản thân truyền đạt thông tin hiệu quả đến nhiều người. Trong ngắn hạn, tôi chớp lấy cơ hội để nâng cao năng lực chuyên môn cũng như kinh nghiệm làm việc thực tế trong ngành thông qua vị trí công ty để có thể vững chắc hơn trong lộ trình ngành Công nghệ trong tương lai.

Học Vấn

CÔNG NGHỆ THÔNG TIN

2018 - 2022

TRƯỜNG ĐẠI HỌC VĂN HIẾN

Năm 4, thiết kế website bán điện gia dụng bằng ngôn ngữ Php - Laravel, MySQL (link:

https://github.com/datdapda/DoAn).

GIẢI THƯỞNG

NHÂN VIÊN XUẤT SẮC TẠI HOT&COLD 12.2021

KỸ NĂNG MỀM

Hòa đồng

99 %

Giải quyết vấn đề

72 %

Làm việc nhóm

85 %

Thuyết trình

72 %

KINH NGHIỆM LÀM VIỆC

SINH VIÊN

04.2022 - 07.2022

CÔNG TY HÙNG HẬU VĂN HIẾN

-Đồ án Xây dựng website bán điện gia dụng bằng ngôn ngữ PHP - Framework Laravel, MySQL (link: https://github.com/datdapda/DoAn)

TRƯỞNG CA

03.2021 - 04.2022

CÔNG TY HOT&COLD

- Hướng dẫn các nhân viên cấp dưới hoàn thiên bản thân.
- Đạt target doanh thu cửa hàng khoảng 400 triệu / tháng.
- Làm đúng, chính xác, nhanh nhẹn trong mọi công việc liên quan đếncửa hàng.

THU NGÂN

02.2022 - 04.2022

CÔNG TY HOT&COLD

- Học được kỹ năng giao tiếp để upsale tốt cho khoảng 300 khách hàng.
- Hoàn thành target công ty đưa ra và trở thành nhân viên xuất sắc.

KỸ NĂNG

dưới 1 năm kinh nghiệm PHP

1 năm kinh nghiệm Frontend (HTML/CSS)